臺灣高等法院刑事判決　　　　　　96年度上訴字第837、946號
上　訴　人
即　被　告　甲○○
　　　　　　　　　　（另案在臺灣臺北監獄臺北分監執行中）
上列上訴人因搶奪案件，不服臺灣臺北地方法院95年度訴字第16
88、1755號，中華民國95年11月30日第一審判決（起訴案號：臺
灣臺北地方法院檢察署95年度偵字第21302、22996號），提起上
訴，本院判決如下：
    主  文
上訴駁回。
甲○○上訴駁回所各處有期徒刑捌月、捌月，應執行有期徒刑壹
年貳月。
    事  實
一、甲○○前於民國89年間，因違反毒品危害防制條例案件，經
    臺灣板橋地方法院以89年度易字第4513號判處有期徒刑5月
    ；又因偽造文書罪，經本院以90年度上訴字第660號判處有
    期徒刑6月，二罪經定應執行為有期徒刑10月，於91年4月28
    日縮短刑期執行完畢。復於92年間因犯竊盜罪，經臺灣板橋
    地方法院以92年度簡字第3787號判處有期徒刑5月確定，於
    93年9月6日縮短刑期執行完畢。再因犯搶奪罪、違反毒品危
    害防制條例案件，分別經臺灣板橋地方法院以93年度訴字第
    1135號、以93年度訴字第773號，分別判處有期徒刑10月，
    並均經本院駁回上訴，二罪經定應執行為有期徒刑1年7月，
    於95年6月30日假釋出監，於95年8月27日縮短刑期假釋期滿
    未被撤銷視為執行完畢。
二、甲○○竟仍不知悔改，意圖為自己不法所有，身著白色短袖
    上衣、頭戴安全帽，騎乘不知情之母親所有，平日交其使用
    之車牌號碼CGM-007號、銀色重型機車，而為下列搶奪犯行
    ：
（一）於95年9月9日凌晨0時25分許，在臺北市大同區○○○路
      45號「當代藝術館」旁人行道，騎乘上開機車接近步行之
      羅小燕，自羅小燕之右後方，乘其不備而搶奪放在右手上
      之內裝有現金新臺幣（下同）2000元、國民身分證、健保
      卡、行動電話2支（分別為飛利浦及FASHION品牌）等物之
      皮包1只，得手後即右轉南京東路逃逸。
（二）於95年9月11日18時6分許，在臺北市中山區○○○路67巷
      口，騎乘上開機車，接近步行之洪宜麗，自洪宜麗右後方
      ，乘其不備而搶奪背在右肩上之內裝有現金5000元、西門
      子品牌之行動電話1支、駕駛執照、國民身分證、健保卡
      、信用卡7張、禮券3000元（其個人有5張，分別為聯邦銀
      行、台新銀行、萬泰銀行、安泰銀行、兆豐銀行所核發，
      另其配偶曾夢凡所有2張，均放置在皮包內）等物之COACH
      皮包1只，得手後往林森北路67巷逃逸。
三、嗣因甲○○於95年9月17日16時25分復搶奪張瑜真之財物（
    此部分經原審判處有期徒刑1年確定），張瑜真被搶後立即
    向警方報案，員警根據其描述，於當日17時10分許，在臺北
    市○○區○○路4段27巷28弄前逮捕甲○○。甲○○被捕後
    ，除坦承此次搶奪犯行外，另自首供出其分別在95年9月9日
    及95年9月11日所為之上述搶奪犯行。
四、案經甲○○自首，由臺北市政府警察局大安分局移送臺灣臺
    北地方法院檢察署檢察官偵查起訴，經原審法院依簡式審判
    程序審理。
    理  由
一、上揭事實，業據上訴人即被告甲○○坦承不諱，並經被害人
    羅小燕、洪宜麗指證綦明，復有林森北路67巷附近所架設之
    監視錄翻拍照片6張（見第21302號偵查卷第8至10頁，內有
    一名男子身著白色上衣、頭戴全罩式安全帽、體型肥胖，於
    當日18時7分許，騎乘偏白之淺色機車逆向經過）在卷可稽
    。足認被告上開出於任意性之自白，核與事實相符。
二、被告雖陳稱：以前有精神病，有吃藥云云（見第1688號原審
    卷第21頁）。惟其於原審供承：知道有做95年9月11日此次
    搶案（見第1688號原審卷第22頁），復衡以上開二件均係被
    告主動供出，可見行為當時確知行搶，且事後仍有記憶，故
    向警方自首上開二件犯行。本件事證明確，被告犯行堪以認
    定。
三、核被告上揭二次所為，均係犯刑法第325條第1項搶奪罪。被
    告有事實所載之前科及執行情形，有本院被告全國前案紀錄
    表在卷可稽，其於受有期徒刑之執行完畢後，5年內再故意
    犯有期徒刑以上之上揭二罪，均為累犯，各依法加重其刑。
    又被告於95年9月9日及95年9月11日2次所為之搶奪犯行，係
    在有職司偵查中權限之公務員發覺前，向警方自首，而接受
    裁判，合於刑法第62條自首之要件，關此檢察官亦無意見（
    見原審卷第37頁），均應依法減輕其刑，並先加後減之。
    而被告上開二次犯行，犯意各別，所侵害之法益分屬被害人
    羅小燕、洪宜麗等人，顯非屬接續數行為，持續侵害一法益
    之接續犯，應予分論併罰。
四、原審認被告所犯罪證明確，適用刑法第325條第1項、第47條
    第1項之規定，並審酌被告已有多次前科，素行不佳，竟復
    為個人私利，不思以正當途徑賺取，其所實施之手法、搶得
    之財物，犯後坦承犯行、態度良好等一切情況，各量處有期
    徒刑8月，核其認事用法均無不合，量刑亦屬妥適。被告上
    訴，以檢察官於原審各求刑有期徒刑6月（見第1688號原審
    卷第42頁），請求從輕量刑。惟原審已審酌一切情狀，所處
    刑度並無過重情形；又檢察官雖於原審各求刑有期徒刑6 月
    ，然衡諸被告假釋期滿即一再行搶等一切情狀，原審斟酌上
    述具體情形，各量處有期徒刑8月，並無不當。是被告所提
    上訴，並無理由，應予駁回。
五、原判決判處被告犯搶奪三罪，分別量處有期徒刑8月、8月、
    1年，並定執行刑為有期徒刑2年2月。其中所處有期徒刑1年
    部分，已為原審判決確定，被告僅就所處有期徒刑8月、8月
    二罪部分提起上訴，故本院僅能就此二罪予以裁判。而就被
    告上訴駁回部分所各量處有期徒刑8月、8月，爰依刑法第51
    條第1項第5款之規定，定應執行如主文所示。
據上論斷，應依刑事訴訟法第368條、刑法第51條第5款，判決如
主文。
本案經檢察官郭弘佑到庭執行職務。
中　　華　　民　　國　　96　　年　　3 　　月　　28　　日
　　　　　　　　　刑事第二庭審判長法　官  呂丹玉
　　　　　　　　　　　　　　　    法　官  林銓正
　　　　　　　 　 　　　　　　　　法　官  王詠寰
以上正本證明與原本無異。
如不服本判決，應於收受送達後十日內向本院提出上訴書狀，其
未敘述上訴之理由者並得於提起上訴後十日內向本院補提理由書
（均須按他造當事人之人數附繕本）。
                                  書記官  駱麗君
中　　華　　民　　國　　96　　年　　3 　　月　　28　　日
附錄：本案論罪科刑法條全文
中華民國刑法第325條
意圖為自己或第三人不法之所有，而搶奪他人之動產者，處 6 月
以上 5 年以下有期徒刑。
因而致人於死者，處無期徒刑或 7 年以上有期徒刑，致重傷者，
處 3 年以上 10 年以下有期徒刑。
第 1 項之未遂犯罰之。
